臺灣高等法院刑事裁定　　　　　　　　 94年度交聲再字第5號
　　再審聲請人
　　即受判決人　甲○○
上列聲請人因過失傷害案件，對於本院93年度交上易字第202號
，中華民國93年11月16日確定判決（臺灣臺北地方法院92年度交
易字第663號，起訴案號：臺灣臺北地方法院檢察署92年度偵字
第20756號、第20757號），聲請再審，本院裁定如下：
    主  文
再審之聲請駁回。
    理  由
一、聲請意旨略稱：(一)依據現場圖記載汽車標示為方形形狀，是
    按車輛前後、左右最大寬度繪製，煞車痕終點位置，是依汽
    車方形左前角為軸心，車身左側、車頭前緣為車軸線作坐標
    標示，因為汽車造型並不是方形，聲請人採汽車實物照片，
    標示汽車停止位置、機車煞車痕位置。汽車左前車頭、保險
    桿與機車右後車身留有20公分之間距，是故汽車左前車頭、
    保險桿不可能撞擊機車右後車身。(二)聲請人發現警員陳朝暘
    所作現場圖之比例尺寸不正確，所繪製之標物大小也跟著有
    所差異，閱覽必定產生錯覺，而影響庭上對現場圖之審閱判
    定。(三)按機車騎士談話記錄顯示，機車於汽車左側邊緣前20
    公分放鬆煞車把手做向左閃避動作，若汽車未靜止，機車騎
    士無法在緊急一剎那表現此動作，一定是緊急煞車至兩車擦
    撞為止。因此可以證明聲請人汽車於機車擦撞前是靜止狀態
    ，汽車更不能有衝撞機車之情形。(四)從筆錄現場圖、筆錄照
    片還原實際經過，應係機車緊急煞車至距離汽車左側20公分
    ，做向左閃避動作，機車騎士操作不當，機車右後車身右甩
    撞擊己停止狀態之汽車左前保險桿，由於右甩衝力仍在，造
    成機車後車身右傾，機車車牌、後車架再次撞擊汽車之左前
    保險桿、左方向燈、左葉子板、引擎蓋左前角，造成汽車之
    左前保桿、左方向燈破損，左葉子板、引擎蓋左前角凹陷變
    型，機車於後車身右傾時車牌上汽車保險桿硬扯，造成螺
    栓完好之機車車牌脫落。(五)警員陳朝暘記載4.4公尺刮地痕
    ，事實機車並未左倒，檢附機車左側照片，機車左側並無刮
    痕跡象，供庭上查核。機車若左側倒地滑行，為何沒有機車
    左側刮痕照片記載，又機車怎可能由東北向西南滑行4.4公
    尺後又再轉向西方路口滑行約5公尺再撞到行人徐玉紋。如
    此不合慣性力學原理之曲折行徑。(六)聲請人進入路口前己減
    速慢行，並注意左右有無來車，且作隨時停車之準備，於16
    公尺外發現機車，立即停車避險讓過，聲請人並無應注意未
    注意等情事。臺北市車輛行車事故鑑定委員會於92年7月16
    日北鑑審字第09230213300號鑑定意見書，鑑定結果也證明
    聲請人並未有違規情形。
二、刑事訴訟法第420條第1項第6款所謂確實之新證據，固非以
    絕對不須經過調查程序為條件，但必須可認為確實足以動搖
    原確定判決而為受判決人有利之判決者為限，倘受判決人因
    對有利之主張為原審所不採，事後提出證明，以圖證實在原
    審前所為有利之主張為真實，據以聲請再審，該項證據既非
    判決後所發現，顯難憑以聲請再審。又所謂「確實之新證據
    」，係指其證據之本身在客觀上可認為真實，不須經過調查
    ，即足以動搖原判決，使受刑人得受有利之裁判者而言，若
    在客觀上就其之真實性為如何，尚欠明瞭，非經相當之調查
    ，不能辨其真偽，即與確實新證據之「確實」含義不符，自
    難據為聲請再審之理由。再所謂發現新證據，係指該項證據
    ，事實審法院於判決前未經發現，不及調查斟酌，至其後始
    行發現者而言，若判決前已經當事人提出或聲請調查之證據
    ，經原法院捨棄不採者，即非該條款所謂發現之新證據，不
    得據為聲請再審之原因，茲有最高法院50年台抗字第104號
    判例、70年度台抗字第161號裁定、28年抗字第8號判例意旨
    參照。
三、經查：上開再審理由(一)部分，聲請人指稱汽車左前車頭、保
    險桿與機車右後車身留有20公分之間距，是故汽車左前車頭
    、保險桿不可能撞擊機車右後車身云云，惟該證據本身是否
    可採，亦非在客觀上即可認為真實，並不須經過調查，即足
    以動搖原判決，是亦與確實新證據之「確實」含義不符；又
    上開再審理由(二)部分，縱聲請人指訴屬實，亦難認確足生影
    響判決之結果；又再審理由(三)部分，業經原審判決書對於汽
    車與機車擦撞前是否為靜止狀態，於理由欄三、中敘明清楚
    ，是亦顯無重要證據漏未審酌之情形；又再審理由(四)部分，
    係屬聲請人自行依筆錄現場圖、筆錄照片還原車禍經過之論
    述，與發現確實新證據之含義不符；另再審理由(五)、(六)部分
    ，亦經原審判決書援引一審判決於理由欄三、中說明及不採
    之理由，是亦難認該部分確有重要證據漏未審酌之情，至聲
    請人提出事後自行拍攝之機車左側照片以證機車並未左倒情
    事，惟該照片係聲請人事後自行拍攝，無法證明與案發當時
    機車狀態是否同一，且機車是否以左側倒地，業據原審判決
    援引一審判決，於理由欄二、（三）１及２論述，是聲請人
    對有利之主張為原審所不採，事後提出證明以圖證實在原審
    前所為有利之主張為真實，據以聲請再審，該項證據既非判
    決後所發現，顯難憑以聲請再審，
四、綜上，聲請人所述各節並無合於刑事訴訟法第421條第1項第
    6款所定之情形，自難認為有再審之理由，應予駁回。
據上論斷，應依刑事訴訟法第434條第1項，裁定如主文。
中　　華　　民　　國　　94　　年　　4　　月　　22　 　日
　　　　　　　　  臺灣高等法院刑事第19庭
                      審判長法　官  葉騰瑞
　　　　　　　　　　　  　  法　官  劉壽嵩
　　　　　　　　　　　　　  法　官  莊明彰
以上正本證明與原本無異。
不得抗告。
                            書記官  廖逸柔
中　　華　　民　　國　　94　　年　　4 　　月　　22　　日
